臺灣新竹地方法院刑事裁定
111年度聲字第372號
聲  請  人  臺灣新竹地方檢察署檢察官
受  刑  人  徐國昌



上列聲請人因受刑人數罪併罰有二裁判以上，聲請定其應執行之
刑（111年度執聲字第241號），本院裁定如下：
    主  文
徐國昌所犯如附表所示之罪，應執行有期徒刑肆年拾月。
    理  由
一、聲請意旨略以：受刑人徐國昌因犯竊盜等案件，先後經判決
    確定如附表（聲請書附表誤載部分，業經更正如本件附表所
    示），應依刑法第53條及第51條第5款，定其應執行之刑，
    爰依刑事訴訟法第477條第1項聲請裁定等語。
二、按裁判確定前犯數罪者，併合處罰之；數罪併罰，有二裁判
    以上者，依第51條之規定，定其應執行之刑；宣告多數有期
    徒刑者，於各刑中之最長期以上，各刑合併之刑期以下，定
    其刑期，但不得逾30年，刑法第50條、第53條、第51條第5
    款分別定有明文。又雖曾經定執行刑，但如再與其他裁判宣
    告之刑定其執行刑時，前定之執行刑當然失效，仍應以其各
    罪宣告之刑為基礎，定其執行刑，不得以前之執行刑為基礎
    ，以與後裁判宣告之刑，定應執行刑。而更定之應執行刑，
    不應比前定之應執行刑加計其他裁判所處刑期後為重，否則
    即與法律秩序理念及法律目的之內部界限有違，難認適法（
    最高法院99年度台非字第229號、93年度台非字第192號裁判
    意旨參照）。
三、次按，二裁判以上數罪，縱其中一部分已執行完畢，如該數
    罪尚未全部執行完畢，因與刑法第54條及司法院院字第1304
    號解釋所謂僅餘一罪之情形有別，自仍應依刑法第53條之規
    定，定其應執行刑。而定應執行之刑，應由犯罪事實最後判
    決之法院檢察官聲請該法院依法裁定，不能因犯罪之一部分
    所科之刑業經執行完畢，而認檢察官之聲請為不合法，予以
    駁回，至已執行部分，自不能重複執行，應由檢察官於指揮
    執行時扣除之，此與定應執行刑之裁定無涉（最高法院81年
    度台抗字第464號、86年度台抗字第472號裁判意旨參照）。
四、查受刑人徐國昌因犯竊盜等案件，分別經本院判處如附表所
    示之刑，均經確定在案，核受刑人所犯附表編號1、5至8、1
    0至11所示之罪為得易科罰金之罪，附表編號2至4、9所示之
    罪為不得易科罰金之罪，合於刑法第50條但書之情形，依同
    法第50條第2項規定，須經受刑人請求檢察官聲請定其應執
    行之刑，始得依第51條規定定之。茲檢察官依受刑人請求聲
    請定其應執行之刑，有臺灣新竹地方檢察署受刑人定執行刑
    或易科罰金意願回覆表附卷可憑，檢察官據此聲請定其應執
    行之刑，本院審核認聲請為正當，爰審酌受刑人犯罪之次數
    、情節、罪質、所犯數罪整體之非難評價及刑法量刑公平正
    義理念等情，定其應執行之刑，且附表編號1、5至8、10至1
    1所示得易科罰金之罪與附表編號2至4、9所示不得易科罰金
    之罪併合處罰，故無再諭知如易科罰金折算標準之必要。而
    受刑人所犯如附表編號2至4所示不得易科罰金之罪、如附表
    編號5至6所示得易科罰金之罪，前經本院以110年度易字第4
    05號判決分別定應執行有期徒刑1年6月、6月確定，則受刑
    人所犯如附表所示各罪之宣告刑，既應予合併處罰，依上開
    最高法院裁判意旨，前定之應執行刑當然失效，自應以其各
    罪之宣告刑為基礎，受量處合併宣告刑總和以下刑期之外部
    限制，且不得較上開已定應執行刑與其餘各罪之總和為重之
    內部限制。至附表編號1所示之罪，依臺灣高等法院被告前
    案紀錄表所載，雖已於111年1月23日執行完畢，仍得由檢察
    官於換發執行指揮書時，扣除該部分已執行完畢之刑，並不
    影響本件應予定其應執行刑之結果，附此敘明。
五、爰依刑事訴訟法第477條第1項，刑法第53條、第51條第5款
    、第50條第2項，裁定如主文。
中　　華　　民　　國　　111 　年　　4 　　月　　21　　日
                  刑事第三庭   法　官    賴淑敏　
以上正本證明與原本無異。
如不服本裁定，應於裁定送達後5日內向本院提出抗告狀。
中　　華　　民　　國　　111 　年　　4 　　月　　21　　日
                               書記官    陳家欣
附表：
編號  1 2 3 罪名  竊盜 竊盜 竊盜 宣告刑  有期徒刑5月 有期徒刑8月 有期徒刑8月 犯罪日期  110年4月12日 1時13分許 110年4月15日 23時53分許 110年4月16日 23時許 偵查(自訴)機關年度及案號  新竹地檢110年度 偵字第5647號 新竹地檢110年度 偵字第4367號等 新竹地檢110年度 偵字第4367號等 最後 事實審 法院 新竹地院 新竹地院 新竹地院  案號 110年度竹東簡字 第76號 110年度易字 第405號 110年度易字 第405號  判決日期 110年7月7日 110年8月2日 110年8月2日 確定 判決 法院 新竹地院 新竹地院 新竹地院  案號 110年度竹東簡字 第76號 110年度易字 第405號 110年度易字 第405號  判決 確定日期 110年8月3日 110年9月1日 110年9月1日 是否為得易科 罰金之案件  是 否 否 備註  新竹地檢110年度執字第3276號 (110.8.24-111.1.23已執畢) 新竹地檢110年度執字第3741號 新竹地檢110年度執字第3741號    編號2至4，業經本院110年度易字 第405號判決應執行有期徒刑1年6月  

編號  4 5 6 罪名  竊盜 竊盜 竊盜 宣告刑  有期徒刑8月 有期徒刑4月 有期徒刑4月 犯罪日期  110年3月13日 1時22分許 110年4月2日 23時58分許 110年4月3日 7時40分許 偵查(自訴)機關年度及案號  新竹地檢110年度 偵字第4367號等 新竹地檢110年度 偵字第4367號等 新竹地檢110年度 偵字第4367號等 最後 事實審 法院 新竹地院 新竹地院 新竹地院  案號 110年度易字 第405號 110年度易字 第405號 110年度易字 第405號  判決日期 110年8月2日 110年8月2日 110年8月2日 確定 判決 法院 新竹地院 新竹地院 新竹地院  案號 110年度易字 第405號 110年度易字 第405號 110年度易字 第405號  判決 確定日期 110年9月1日 110年9月1日 110年9月1日 是否為得易科 罰金之案件  否 是 是 備註  新竹地檢110年度執字第3741號 新竹地檢110年度執字第3742號 新竹地檢110年度執字第3742號   編號2至4，業經本院110年度易字第405號判決應執行有期徒刑1年6月 編號5至6，業經本院110年度易字 第405號判決應執行有期徒刑6月  

編號  7 8 9 罪名  竊盜 竊盜 放火燒燬建物 宣告刑  有期徒刑3月 有期徒刑3月 有期徒刑2年 犯罪日期  110年4月16日 2時10分許 110年1月24日 23時許 109年1月20日 17時3分許 偵查(自訴)機關年度及案號  新竹地檢110年度 偵字第5823號 新竹地檢110年度 偵字第4094號 新竹地檢109年度 偵字第2335號等 最後 事實審 法院 新竹地院 新竹地院 新竹地院  案號 110年度易字 第542號 110年度竹東簡字 第75號 109年度訴字 第293號  判決日期 110年8月27日 110年9月13日 110年12月28日 確定 判決 法院 新竹地院 新竹地院 新竹地院  案號 110年度易字 第542號 110年度竹東簡字 第75號 109年度訴字 第293號  判決 確定日期 110年9月22日 110年10月13日 111年1月26日 是否為得易科 罰金之案件  是 是 否 備註  新竹地檢110年度執字第3743號 新竹地檢110年度執字第4239號 新竹地檢111年度執字第1010號 

編號  10 11 以下空白 罪名  傷害 竊盜  宣告刑  有期徒刑3月 有期徒刑6月  犯罪日期  108年12月7日 20時3分許 109年11月26日 1時49分許  偵查(自訴)機關年度及案號  新竹地檢109年度 偵字第2335號等 新竹地檢110年度 偵字第11309號  最後 事實審 法院 新竹地院 新竹地院   案號 109年度訴字 第293號 111年度竹東簡字 第1號   判決日期 110年12月28日 111年2月8日  確定 判決 法院 新竹地院 新竹地院   案號 109年度訴字 第293號 111年度竹東簡字 第1號   判決 確定日期 111年1月26日 111年3月8日  是否為得易科 罰金之案件  是 是  備註  新竹地檢110年度執字第1011號 新竹地檢111年度執字第973號